# Felipe Ferreira Bezerra da Silva

João Pessoa - PE

□ (83) 9 9603-9682 | ■ me@felipefbs.dev | • felipefbs | • felipefbs

#### Resumo

Estudando programação desde 2014, buscando sempre aprofundar no uso de ferramentas para resolução de problemas. Possuo bom domínio de lógica de programação que ajuda aprender qualquer linguagem ou framework. Experiencia em desenvolvimento web, focado em back-end e banco de dados relacionais. Facilidade com trabalho em equipe, assíncrono e em metodologias ágeis, com enfase em git para versionamento de código. Recentemente, estudando conceitos de arquitetura de software como DDD, Arquitetura hexagonal, Clean architecture, bem como conceitos de DevOps na plataforma FullCycle.

## Competências

**Linguagens** Golang, C/C++, Python, Typescript/Javascript, LaTeX, MarkDown, Shell Script, HTML5, CSS3

Ferramentas Git/Github, Docker, GNU/Linux, Metodologias Ágeis

**Banco de dados** MySQL, InfluxDB e MongoDB

## Formação

#### Graduado em Tecnologia em Telemática

INSTITUTO FEDERAL DE EDUCAÇÃO, CIÊNCIA E TECNOLOGIA DA PARAÍBA

Campina Grande, PB

Rio de Janeiro, RJ (Remoto)

Set, 2017 - Mai, 2021

Fev, 2022 - Presente

Campina Grande, PB

Ago, 2021 - Presente

Mai, 2021 - Dez, 2022

### **Experiências**

#### **Desenvolvedor Back End**

Ароіо Есоцімр

• Desenvolvimento de sistemas Web

· Linguagens: GoLang, Typescript

• Tecnologias: gRPC, MongoDB, Swagger

#### Pesquisador/Desenvolvedor

LABORATÓRIO DE SISTEMAS DISTRIBUÍDOS (LSD) - UFCG

• Pesquisa e Desenvolvimento para solução de segurança de maquinas virtuais utilizando a arquitetura de vTPM

- · Linguagens: GoLang, Shell
- Tecnologias: VMWare, TPM, GNU/Linux

Facilitador Tech Rio de Janeiro, RJ (Remoto)

Resilia Educação

• Facilitação de conteúdo tech back-end e banco de dados

- Linguagens: Javascript, MySQL
- Tecnologias: Express.js, Node.js, MySQL Workbench

#### **Desenvolvedor Back-end (Remoto)**

NÚCLEO DE TECNOLOGIAS ESTRATÉGICAS EM SAÚDE (NUTES) - UEPB

- Desenvolvimento do sistema da Sênio Saúde Móvel
- Linguagens: Python, MongoDB
- · Tecnologias: Flask, Sanic, GNU/Linux

**Discente Bolsista**Campina Grande, PB

GRUPO DE PESQUISA EM COMUNICAÇÕES E PROCESSAMENTO DE INFORMAÇÃO (GCOMPI) - IFPB

- Desenvolvimento em sistemas embarcados focando em Redes de Sensores Sem Fio
- Linguagens: C/C++, Python
- · Tecnologias: SCons, GNU/Linux

#### Monitoria de Laboratório de Sistemas Abertos

Instituto Federal de Educação, Ciência e Tecnologia da Paraíba

Monitor na disciplina Laboratório de Sistemas Abertos para os curso de Telemática no IFPB-CG

Campina Grande, PB

Jun, 2021 - Ago, 2021

Jan. 2020 - Mai. 2021

Campina Grande, PB

Jul, 2020 - Dec, 2020

APRIL 19, 2022 FELIPE F. B. SILVA · CURRÍCULO

Monitoria de Redes Campina Grande, PB

Instituto Federal de Educação, Ciência e Tecnologia da Paraíba

Abr, 2019 - Dez, 2019

 Monitor na disciplina de Redes de Computadores e Tecnologia de Redes Locais para os cursos de Telemática e Engenharia da Computação no IFPB-CG

### **Idiomas**

- Português Nativo
- Inglês Leitura, Escrita e Fala

## **Projetos**

## Impacto das Modulações do IEEE 802.15.4g na Qualidade de comunicação em ambiente de Smart Building

Projeto de Graduação em Telemática

2020

- Utilizando Sistemas Embarcados para verificar parâmetros de telecomunicações para analise de dados da qualidade do enlace sem fio.
- Tecnologias utilizadas: C/C++, Python 3, InfluxDB, GNU/Linux.
- Repositório: https://github.com/GComPI-IFPB/openmote-fw

#### **MonsterAPI**

PROJETO PESSOAL Em andamento

- Uma API RESTFul para consolidar conceitos de estudos de desenvolvimento Web, Golang e MongoDB
- Tecnologias utilizadas: Go Lang, MongoDB, API RESTFul.
- Repositório: https://github.com/felipefbs/MonsterAPI

#### Coronavírus BR

PROJETO PESSOAL 2020

- Site desenvolvido em conjunto com colegas com o objetivo de informar o povo brasileiro sobre a pandemia da COVID-19.
- Tecnologias utilizadas: Typescript, ReactJS, Gatsbyjs, GraphQL.
- Repositório: https://github.com/henry-ns/coronavirusbr

#### **Tim Maia Bot**

DESAFIO 2020

- Bot músical para Discord que toca músicas do cantor Tim Maia desenvolvido para o Desafio333 da comunidade do Código Falado.
- Tecnologias utilizadas: Javascript, Discord.js.
- Repositório: https://github.com/felipefbs/desafio333/tree/master/2020-Bot-Discord/felipefbs

#### Tetris333

DESAFIO 2020

- O clássico jogo tetris desenvolvido em Typescript para o Desafio333 da comunidade do Código Falado.
- Tecnologias utilizadas: Typescript, p5.js, ReactJS.
- Repositório: https://github.com/henry-ns/tetris333

## Manipulação de Braço Robótico Usando Acelerômetro e Microcontrolador ESP32 Aplicado ao Ensino da Robótica

PROJETO ACADEMICO 2019

- Utilização de um braço robótico controlado por microcontroladores para explicação de conceitos físicos como aceleração da gravidade aplicadas ao ensino básico.
- Tecnologias utilizadas: Arduino C.

APRIL 19, 2022 FELIPE F. B. SILVA · CURRÍCULO